【裁判字號】    97,聲,1771
【裁判日期】    971231
【裁判案由】    返還提存物
【裁判全文】
臺灣桃園地方法院民事裁定              97年度聲字第1771號
聲  請  人  荷商荷蘭銀行股份有限公司台北分公司
法定代理人  丙○○
代  理  人  甲○○
相  對  人  乙○○
上列當事人間聲請返還提存物事件，本院裁定如下：
    主  文
本院九十四年度存字第三○八三號提存事件聲請人所提存之擔保
金新台幣陸萬伍仟元，准予返還。
聲請程序費用由相對人負擔。
    理  由
一、本件聲請人業依銀行法及金融機構合併法規定，於民國96年
    9 月22日合併台東區中小企業銀行股份有限公司（下稱台東
    企銀），概括承受台東企銀資產、負債及營業，有聲請人提
    出之行政院金融監督管理委員會96年9 月6 日金管銀(五)字第
    09600365700 號函影本1 紙在卷可稽，是原屬台東企銀之權
    利義務，自應由聲請人繼續享有或負擔，合先敘明。
二、按訴訟終結後，法院依供擔保人之聲請，通知受擔保利益人
    於一定期間內行使權利並向法院為行使權利之證明而未證明
    者，法院應依供擔保人之聲請，以裁定命返還其提存物，民
    事訴訟法第104 條第1 項第3 款後段定有明文。另依同法第
    106 條前段，前開規定，於其他依法令供訴訟上之擔保者準
    用之。又所謂訴訟終結，在因假扣押所供擔保之情形，固應
    從廣義解釋，包括撤銷假扣押裁定及執行程序終結在內。惟
    若假扣押裁定依強制執行法第132 條第3 項規定，已不得再
    聲請執行者，則無再為撤銷之必要。
三、聲請意旨略以：聲請人因與相對人間請求清償債務事件，前
    經本院裁定准其供擔保後得為假扣押，嗣其依法向本院提存
    新台幣65,000元之擔保後，聲請本院對相對人財產實施假扣
    押執行在案。茲因聲請人已撤回前開假扣押執行聲請，其後
    聲請人聲請本院限期通知受擔保利益人即相對人行使權利而
    未行使，爰聲請返還提存物等語。
四、經查：
  (一)聲請人主張已依本院假扣押裁定供擔保對相對人財產實施假
    扣押執行，嗣又聲請撤回假扣押執行之事實，業據其提出本
    院94年度存字第3083號提存書影本1 件為憑，並經本院依職
    權調閱本院94年度裁全字第4861號假扣押裁定及94年度執全
    字第2508號假扣押執行等卷證，查明屬實，本院審酌前開假
    扣押執行程序終結後，縱上開假扣押裁定尚未經撤銷，惟依
    強制執行法第132 條第3 項規定，聲請人已不得再以該假扣
    押裁定聲請假扣押執行，揆諸上揭說明，核符前揭所謂「訴
    訟終結」情形。
  (二)又聲請人主張訴訟終結後，相對人經通知未於法定期間內行
    使權利之事實，據其提出本院97年9 月5 日桃院永民莊97年
    度聲字第1340號（行使權利）函影本1 件為證，本院復依職
    權調閱上開通知行使權利卷證，並向本院民事庭、簡易庭及
    非訟中心與臺灣臺北地方法院，查核無訛，此有本院民事紀
    錄科查詢表2 紙及臺灣臺北地方法院97年12月11日北院隆文
    人字第0970006539號函1 紙附卷可憑，堪信屬實。從而，依
    上說明，本件聲請，核無不合，應予准許。
五、依民事訴訟法第106 條前段、第104 條第1 項第3 款後段、
    第95條、第78條，裁定如主文。
中    華    民    國    97    年    12    月    31    日
                  民事第二庭  法  官  張金柱
如不服本裁定應於送達後10日內向本院提出抗告狀，並應繳納抗
告裁判費新台幣1,000 元。
以上正本證明與原本無異。
中    華    民    國    98    年    1     月    5     日
                              書記官  黃珮娟


司法院資訊處製作；財團法人民間司法改革基金會備份。
